臺灣高等法院刑事裁定
109年度聲字第2708號
聲  請  人  臺灣高等檢察署檢察官
受  刑  人  林鈺翔  



上列聲請人因受刑人數罪併罰有二裁判以上，聲請定其應執行之
刑（109年度執聲字第1272號），本院裁定如下：
    主  文
林鈺翔所犯如附表所示各罪所處之刑，應執行有期徒刑陸年陸月
。
    理  由
一、聲請意旨略以：受刑人林鈺翔因竊盜等數罪，先後經判決確
    定如聲請書附表，應依刑法第53條、第50條第1項第1 款、
    第2 項、第51條第5 款規定，定其應執行之刑，其中原得易
    科罰金之罪部分，並經聲請人依刑法第50條第2項以臺灣士
    林地方檢察署依102年1月23日修正刑法第50條調查受刑人是
    否聲請定應執行刑調查表求為與表列其他不得易科罰金之罪
    併合處罰，爰依刑事訴訟法第477 條第1 項聲請裁定等語。
二、按裁判確定前犯數罪者，併合處罰之，而數罪併罰有二以上
    裁判者，應定其應執行之刑，其宣告多數有期徒刑者，於各
    刑中之最長期以上，各刑合併之刑期以下，定其刑期，但不
    得逾30年，刑法第50條、第51條第5 款、第53條分別定有明
    文。刑法第50條規定為：「裁判確定前犯數罪者，併合處罰
    之。但有下列情形之一者，不在此限：一、得易科罰金之罪
    與不得易科罰金之罪。二、得易科罰金之罪與不得易服社會
    勞動之罪。三、得易服社會勞動之罪與不得易科罰金之罪。
    四、得易服社會勞動之罪與不得易服社會勞動之罪。（第一
    項）」、「前項但書情形，受刑人請求檢察官聲請定應執行
    刑者，依第51條規定定之。（第二項）」，對於裁判前犯數
    罪，而有該條第1項但書各款所列情形，除受刑人請求檢察
    官聲請定應執行刑者外，不得併合處罰，是依上開規定，於
    裁判前所犯數罪兼有得易科罰金之罪與不得易科罰金之罪時
    ，是否依刑法第51條定應執行刑，繫乎受刑人請求與否，而
    非不問受刑人利益與意願，一律併合處罰。次按刑事訴訟法
    第370條第2項、第3項，已針對第二審上訴案件之定應執行
    之刑，明定有不利益變更禁止原則之適用，於分屬不同案件
    之數罪併罰有應更定執行刑者，本於同為定刑裁定應為相同
    處理之原則，法院於裁定定應執行之刑時，自仍應有不利益
    變更禁止原則法理之考量，亦即另定之執行刑，其裁量所定
    之刑期，不得較重於前定之執行刑加計後裁判宣告之刑之總
    和，否則即與法律秩序理念及法律目的之內部界限有違（最
    高法院103年度第14次刑事庭決議及最高法院93年度台非字
    第192號判決意旨參照）。
三、經查：本件受刑人林鈺翔因竊盜等數罪，先後經判決確定如
    附表所示之刑，且各該罪均係在附表編號1所示之罪判決確
    定前所犯，並以本院為其犯罪事實最後判決法院，又附表編
    號1、4至5所示之罪得易科罰金，與編號2、3、6至12所示之
    罪不得易科罰金，依刑法第50條第1項但書規定，本不得併
    合處罰，惟經受刑人請求檢察官聲請定其應執行刑，此有受
    刑人於民國109年7月14日親筆簽名並按指印之臺灣士林地方
    檢察署依102年1月23日修正刑法第50條調查受刑人是否聲請
    定應執行刑調查表附卷（見本院卷第125頁）可稽，合於刑
    法第50條第2 項規定，是檢察官依受刑人請求而聲請定其應
    執行刑，本院審核認其聲請為正當，再者，受刑人所犯附表
    編號1至6所示之罪（其中附表編號3所示之罪、附表編號4所
    示之罪，曾分別經臺灣士林地方法院108年度審易字第802號
    判決定應執行刑有期徒刑1年、6月確定），前經本院109年
    度抗字第40號裁定定應執行刑有期徒刑3年6月確定，而附表
    編號8至9所示之罪，亦曾經臺灣基隆地方法院108年度易字
    第348號判決定應執行刑有期徒刑1年5月確定，均有本院前
    案紀錄表附卷可稽，則參照前揭說明，本院就附表所示各罪
    再定應執行刑時，自應受上開裁判所定應執行刑加總後，與
    其他判決宣告刑總和之內部界限所拘束，爰依前揭法條規定
    及實務見解，並參酌上開各罪宣告刑總和上限、各刑中最長
    期，審酌受刑人犯罪情節及行為次數，就其所犯前揭各罪為
    整體非難評價，定如主文所示之應執行刑。再者，數罪併罰
    中一罪依刑法規定得易科罰金者，若因與不得易科罰金之他
    罪併合處罰而結果不得易科罰金，原得易科罰金部分所處之
    刑，自亦無庸為易科罰金折算標準之記載（司法院大法官釋
    字第144號、第679 號解釋意旨參照），準此，本件受刑人
    所犯附表編號1、4至5與2、3、6至12所示之罪，雖係分屬得
    易科罰金與不得易科罰金，惟經合併處罰結果，本院於定其
    應執行刑時，自無庸為易科罰金折算標準之記載，併予敘明
    。
據上論斷，應依刑事訴訟法第477 條第1 項，刑法第53條、第51
條第5 款、第50條第1 項但書第1 款、第2 項，裁定如主文。
中　　華　　民　　國　　109 　年　　7 　　月　　15　　日
　　　　　　      刑事第七庭  審判長法　官  孫惠琳
　　　　　　　　　　　　　　　　　  法　官  張育彰
　　　　　　　　　　　　　　　　　  法　官  連雅婷
以上正本證明與原本無異。
不得抗告。
                                    書記官  潘文賢
中　　華　　民　　國　　109 　年　　7 　　月　　16　　日
附表：受刑人林鈺翔定應執行刑案件一覽表
編         號  1 2 3 4  罪         名  施用第二級毒品罪 加重竊盜罪 加重竊盜罪 加重竊盜未遂罪及竊盜罪（聲請書附表僅記載「竊盜」，應予補充）  宣    告    刑  有期徒刑4月 有期徒刑1年 有期徒刑7月（2次）（聲請書附表未記載次數，應予補充） 有期徒刑4月（2次）  犯  罪  日  期  107/08/23採尿時起回溯120小時內某時（聲請書附表僅記載「107/08/23」，應予補充） 107/10/18 107/11/23 107/11/23 107/12/05 107/12/29（聲請書附表未予記載，應予補充）  偵查(自訴)機關年  度  案  號  士林地檢107毒偵2110號 新北地檢108偵2823號 士林地檢108偵2280號等 士林地檢108偵2280號等  最  後 事實審 法    院 士林地院 新北地院 士林地院 士林地院  案    號 108年度易字第97號 108年度審易字第868號 108年度審易字第802號 108年度審易字第802號  判決日期 108/03/18 108/05/16 108/10/09 108/10/09  確  定 判  決 法    院 士林地院 新北地院 士林地院 士林地院  案    號 108年度易字第97號 108年度審易字第868號 108年度審易字第802號 108年度審易字第802號  判    決確定日期 108/04/15  108/06/18 108/11/04 108/11/04 是否為得易科罰金之案件  是 否（聲請書附表誤載為「是」） 否 是 備           註  空白  空白 編號3所示之罪經士林地院108年度審易字第802號判決定應執行刑有期徒刑1年確定 編號4所示之罪經士林地院108年度審易字第802號判決定應執行刑有期徒刑6月確定   士林地檢109執更188號 （編號1至6所示之罪經本院109年度抗字第40號裁定定應執行刑有期徒刑3年6月確定）    

編         號  5 6 7           8  罪         名  加重竊盜未遂罪 加重竊盜罪 加重竊盜罪 加重竊盜罪  宣    告    刑  有期徒刑5月 有期徒刑10月 有期徒刑7月 有期徒刑8月  犯  罪  日  期  108/01/30 108/01/25 107/11/19 107/11/13  偵查(自訴)機關年  度  案  號  臺北地檢108偵7177 號等 臺北地檢108偵7177號等 士林地檢108偵2864號 基隆地檢108偵2135號  最  後 事實審 法    院 臺北地院 臺北地院 士林地院 基隆地院  案    號 108年度易字第724號 108年度易字第724號 108年度審易字第976號 108年度易字第348號  判決日期 108/08/14 108/08/14 108/09/18 108/11/28  確  定 判  決 法    院 臺北地院 臺北地院 士林地院 基隆地院  案    號 108年度易字第724號 108年度易字第724號 108年度審易字第976號 108年度易字第348號  判    決確定日期 108/09/10 108/09/10 108/10/14 108/12/23 是否為得易科罰金之案件  是 否 否 否 備註  士林地檢109執更188號 （編號1至6所示之罪經本院109年度抗字第40號裁定定應執行刑有期徒刑3年6月確定）  士林地檢108執6011號 士林地檢109執助138號 （編號8至9所示之罪經基隆地院108年度易字348 號判決定應執行刑有期徒刑1年5月確定（聲請書附表「基隆」贅字，應予刪除））             

編         號  9 10 11 12  罪         名  加重竊盜罪 加重竊盜罪 加重竊盜罪 加重竊盜罪  宣    告    刑  有期徒刑7月（2次） 有期徒刑7月 有期徒刑10月 有期徒刑8月  犯  罪  日  期  108/02/12 108/03/15 106/12/27 108/02/06 108/02/08  偵查(自訴)機關年  度  案  號  基隆地檢108偵第2135號 臺北地檢108偵15766號 士林地檢108偵5735號 士林地檢108偵5735號  最  後 事實審 法    院 基隆地院 臺北地院 士林地院 臺灣高院  案    號 108年度易字第348號 108年度審易字第2902號 108年度審易字第1364號 109年度上易字第399號  判決日期 108/11/28 108/12/25 108/11/29（聲請書附表誤載為109/03/24） 109/05/12  確  定 判  決 法    院 基隆地院 臺北地院 士林地院 臺灣高院  案    號 108年度易字第348號 108年度審易字第2902號 108年度審易字第1364號 109年度上易字第399號  判    決確定日期 108/12/23 109/01/31 109/03/24 109/05/12 是否為得易科罰金之案件  否 否 否 否 備註  士林地檢109執助138號 （編號8至9所示之罪經基隆地院108年度易字348 號判決定應執行刑有期徒刑1年5月確定（聲請書附表「基隆」贅字，應予刪除）） 士林地檢109執助353號 士林地檢109執2914號 士林地檢109執2894號